# 关于收购产品线的会计处理方式

提问人：SilenceGuo 时间：2020-02-23 08:05:15
您好，陈版主，请教您如下问题：公司收购国外公司的一条产品线，构成业务，但该产品线的人力、固定资产、存货分布在多个国家。现在，收购公司在各个国家分别成立子公司，购买承接对应的人力、资产等，请问在新成立的子公司个别报表上，购买价格高于资产公允价值的部分应该计入哪个科目？是商誉吗？在母公司合并报表上又该如何处理？盼解答，谢谢！

回答人：chenyiwei
因为整体上构成非同一控制下合并，故按照基本原则，在充分识别被收购方所拥有的无形资产等可辨认资产基础上，收购价格高于可辨认资产公允价值份额的差额计入商誉。该商誉应根据在不同国家分别设立子公司收购当地资产的价格与获得当地可辨认资产公允价值的差额分别计算，体现在各该境外子公司的报表中。